# 成本一次性发生，收入分期确认的账务处理方式？

提问人：Zeroworld 时间：2021-04-26 19:33:05
请教陈版主，公司从事软件开发服务，按照服务期间确认收入。但是为客户搭建平台需要 3 个月时间，几乎全部的成本（主要是人力成本）均发生在此阶段，之后仅会发生少量的维护成本，此时成本是一次性确认还是按照收入成本配比原则随着服务期间分摊成本？
例：合同约定的服务期间为本年 4 月-次年 4 月，1-3月为平台搭建期间。假设95%成本均发生在1-3月，公司后续账务应如何处理？是先确认合同履约成本然后按照收入期限摊销吗？

回答人：chenyiwei
假设满足在一段时间（服务期内）确认收入的条件，则在前三个月的平台搭建期间，其实并未向客户提供服务，属于准备阶段，在此期间内发生的成本应列入合同履约成本，在满足第二十六条所列条件的前提下可资本化，在后续服务期内摊销，与服务期内确认的收入配比。